【裁判字號】    99,易,543
【裁判日期】    991011
【裁判案由】    違反毒品危害防制條例
【裁判全文】
臺灣雲林地方法院刑事協商判決          99年度易字第543號
公  訴  人  臺灣雲林地方法院檢察署檢察官
被      告  甲○○
指定辯護人  本院公設辯護人許俊雄
上列被告因違反毒品危害防制條例案件，經檢察官提起公訴（99
年度毒偵字第849 號），並聲請法院改依協商程序而為判決，本
院認為適當，同意由法官一人獨任進行協商判決程序，判決如下
：
    主    文
甲○○施用第二級毒品，處有期徒刑月，如易科罰金，以新臺
幣壹千元折算壹日。扣案之第二級毒品甲基安非他命肆小包（含
外包裝袋肆只，毒品部分驗餘淨重合計點壹壹玖陸公克）沒收
銷燬之；扣案之玻璃吸食器壹支、勺子壹個，均沒收之。
    事實及理由
一、犯罪事實：
    甲○○前因施用毒品案件，經觀察、勒戒後，認無繼續施用
    毒品之傾向，於民國97年4 月9 日釋放，並由臺灣桃園地方
    法院檢察署檢察官於同日以97年度毒偵緝字第62號為不起訴
    處分確定。詎其仍不知悛悔，於觀察、勒戒執行完畢釋放後
    5 年內，復基於施用第二級毒品之犯意，於99年6 月28日晚
    間6 時30分許，在桃園縣南崁交流道附近車內，以將毒品甲
    基安非他命置於吸食器燒烤後吸食煙霧之方式，施用第二級
    毒品甲基安非他命1 次。嗣於翌（29）日晚間10時許，在雲
    林縣臺西鄉溪頂村台17線與台78線路口，因形跡可疑為警盤
    查，經其同意搜索，扣有甲基安非他命4 小包（共計淨重3.
    1376公克，驗餘淨重3.1196公克）、吸食器1 支、勺子1 個
    等物，經採集其尿液送驗，結果呈毒品安非他命、甲基安非
    他命之陽性反應，始悉上情。
二、證據名稱：
  (一)被告甲○○於警詢、偵查中之自白。
  (二)雲林縣警察局臺西分局毒品犯罪嫌疑人尿液採驗作業管制紀
    錄表1 紙。
  (三)正修科技大學超微量研究科技中心尿液檢驗報告1紙。
  (四)臺灣雲林地方法院檢察署刑案資料查註紀錄表、全國施用毒
    品案件紀錄表、矯正簡表。
  (五)憲兵司令部刑事鑑識中心鑑定書1紙。
  (六)扣案之甲基安非他命4 小包（共計淨重3.1376公克，驗餘淨
    重3.1196公克）、吸食器1支 、勺子1 個等物。
三、本案經檢察官與被告甲○○、辯護人於審判外達成協商之合
    意，且被告甲○○已認罪，其合意內容為：被告甲○○施用
    第二級毒品，處有期徒刑月，如易科罰金，以新臺幣壹千
    元折算壹日。扣案之第二級毒品甲基安非他命肆小包（驗餘
    淨重點壹壹玖陸公克）沒收銷燬之；扣案之玻璃吸食器壹
    支、勺子壹個，均沒收之。
四、本件被告係於受警察臨檢時，於職司追查犯罪之公務員尚不
    知其有施用毒品之犯行時，主動向員警自首並接受裁判，有
    卷附公務電話紀錄單在卷可參（見本院卷第8 頁），是以被
    告於具有偵查犯罪職權之公務員發覺其上開施用毒品犯行前
    ，即主動坦承前揭竊盜之犯罪情節，合於刑法第62條前段自
    首之要件，並依法減輕其刑，併此敘明。
五、至扣案之顆粒狀檢品4 小包（驗餘淨重合計為3.1196公克）
    ，鑑定結果均確含甲基安非他命之成分，屬毒品危害防制條
    例第2 條第2 項第2 款所列之第二級毒品，有憲兵司令部刑
    事鑑識中心憲直刑鑑字第0990001653號鑑定書1 紙在卷可考
    （見偵卷第42頁），應依同條例第18條第1 項前段之規定，
    沒收銷燬之。又鑑定毒品時，一般係以傾倒之方式，將包裝
    袋內之毒品倒出與包裝袋分離而秤重，必要時亦會輔以刮杓
    取袋內粉末，然無論依上述何種方式分離，包裝袋內均會有
    極微量海洛因殘留，業經法務部調查局於93年3 月19日以調
    科壹字第09300113060 號函示在案，此為本院職務上已知之
    事實（最高法院95年度臺上字第3739號、第7354號、98年度
    臺上字第7509號、99年度臺上字第2476號判決意旨參照），
    是用以包裝、裝放前揭毒品之包裝塑膠袋部分，實難以與其
    內所殘留之微量毒品完全析離，自應全部視為毒品，而併依
    毒品危害防制條例第18條第1 項前段之規定宣告沒收銷燬。
    至扣案之吸食器、勺子各1 支，均係被告所有供其施用第二
    級毒品甲基安非他命犯罪使用，亦據被告於警詢時供述甚明
    （見偵卷第24頁反面），又上開器具本質尚可供其他用途之
    用，客觀上難認係專供施用毒品之器具，均爰依刑法第38條
    第1 項第2 款之規定，宣告沒收。
六、應適用之法條：刑事訴訟法第455 條之2 第1 項、第455 之
    4 第2 項、第455 條之8 、第454 條第1 項，毒品危害防制
    條例第10條第2 項、第18條第1 項前段，刑法第11條、第62
    條前段，第38條第1 項第2 款、第41條第1項前段。
七、協商判決原則上不得上訴。但有刑事訴訟法第455 條之4 第
    1 項第1 款「於本訊問程序終結前，被告撤銷協商合意或檢
    察官撤回協商聲請者」；第2 款「被告協商之意思非出於自
    由意志者」；第4 款「被告所犯之罪非第455 條之2 第1 項
    所定得以協商判決者」；第6 款「被告有其他較重之裁判上
    一罪之犯罪事實者」；第7 款「法院認應諭知免刑或免訴、
    不受理者」情形之一，或協商判決違反同條第2 項「法院應
    於協商合意範圍內為判決；法院為協商判決所科之刑，以宣
    告緩刑或2 年以下有期徒刑、拘役或罰金為限」等規定者（
    以上均簡稱但書情形）外，不在此限（即有但書情形，依法
    仍得上訴）。
八、本件如有上述但書情形，且不服本判決時，得自收受判決送
    達之日起10日內，載明具體理由，向本院提出上訴狀（須附
    繕本），上訴於第二審法院。
本案經檢察官江柏青到庭執行職務。
中    華    民    國    99    年    10    月    11    日
                  刑事第五庭    法  官  段奇琬
以上正本證明與原本無異。
                                書記官  高培馨
中    華    民    國    99    年    10    月    11    日
附錄本案論罪科刑法條全文：
毒品危害防制條例第10條
施用第一級毒品者，處 6 月以上 5 年以下有期徒刑。
施用第二級毒品者，處 3 年以下有期徒刑。

司法院資訊處製作；財團法人民間司法改革基金會備份。
